臺灣花蓮地方法院刑事判決
111年度易字第242號
公  訴  人  臺灣花蓮地方檢察署檢察官
被      告  潘鈺偉



上列被告因違反毒品危害防制條例案件，經檢察官提起公訴（11
1年度毒偵字第237號、111年度毒偵字第435號），因當事人雙方
合意且被告認罪，檢察官聲請改依協商程序而為判決，本院改依
協商判決如下：
    主  文
潘鈺偉施用第二級毒品，處有期徒刑參月，如易科罰金，以新臺
幣壹仟元折算壹日；又施用第二級毒品，處有期徒刑參月，如易
科罰金，以新臺幣壹仟元折算壹日。應執行有期徒刑伍月，如易
科罰金，以新臺幣壹仟元折算壹日。
    犯罪事實及理由
一、犯罪事實：
　　潘鈺偉前因施用毒品案件，經依本院109年度毒聲字第56號
    裁定令入勒戒處所觀察、勒戒後，認有繼續施用毒品之傾向
    ，於民國110年1月28日送法務部○○○○○○○○執行強制戒治，至
    110年5月20日免除處分執行釋放，並由臺灣花蓮地方檢察署
    檢察官以110年戒毒偵字第18號為不起訴處分確定。詎其仍
    未能戒除毒癮，於上開強制戒治執行完畢3年內，基於施用
    第二級毒品甲基安非他命之犯意，先於111年2月6日21時47
    分許為警採尿前回溯96小時內某時許，在臺灣地區不詳地點
    ，以不詳方式，施用第二級毒品甲基安非他命1次；嗣另基
    於施用第二級毒品甲基安非他命之犯意，於111年4月3日15
    時10分許為警採尿前回溯96小時內某時許，在臺灣地區不詳
    地點，以不詳方式，施用第二級毒品甲基安非他命1次。嗣
    因潘鈺偉為毒品調驗人口，經警通知前往花蓮縣警察局玉里
    分局富里分駐所採尿，分於111年2月6日21時47分許、111年
    4月3日15時10分許均經其同意採尿送驗，檢驗結果均呈安非
    他命、甲基安非他命陽性反應，始悉上情。
二、證據名稱：
（一）勘察採證同意書、111年2月17日慈大藥字第1110217014號
      函、111年4月14日慈大藥字第1110414009號函所附之檢驗
      總表（檢體編號：Z000000000000號、Z000000000000號）
      、偵辦毒品案件涉嫌人尿液檢體採集送驗紀錄表第一聯、
      第二聯（檢體編號：Z000000000000號、Z000000000000號
      ）。
（二）臺灣高等法院被告前案紀錄表。
（三）被告於本院準備程序時之自白。
三、本件經檢察官與被告於審判外達成協商之合意且被告已認罪
    ，其合意內容為如主文所示。
四、經查，上開協商合意並無刑事訴訟法第455 條之4 第1 項所
    列情形之一，檢察官聲請改依協商程序而為判決，本院爰不
    經言詞辯論，於協商合意範圍內為協商判決。
五、附記事項：
（一）累犯部份
　　　按刑事訴訟法第七編之一規定之協商程序，本質上係一種
      條件之交換，基於當事人處分主義，法院除基於審判獨立
      原則，認協商內容不符法律規定（參第455條之4第1項）
      時，自不受當事人認罪及量刑協商之拘束，應裁定駁回協
      商之聲請，以維當事人權益（參第455條之6）外，應予適
      度之尊重（最高法院103年度台非字第102號判決意旨參照
      ）。被告前因施用毒品案件，經本院以108年度玉簡字第2
      0號判決判處有期徒刑3月，被告於108年12月13日入監執
      行完畢，經檢察官於本院審理時指明，並經被告表示正確
      ，與被告前案紀錄表相互勾稽，顯見被告確有構成累犯事
      實之前案，本院審酌當事人聲請協商時，已確認被告知悉
      其所認事實、罪名及因適用協商程序所喪失之權利，於協
      商程序中再告知被告上開事項，應已保障被告之訴訟權利
      ，協商內容並經當事人合意，且出於被告之真意為之等一
      切情狀，認本案協商內容尚無違法或不當，亦無不得為協
      商判決之消極事由或違反罪刑相當原則之虞，依刑事訴訟
      法第455條之4第2項規定，即應於協商合意範圍內為判決
      。
六、應適用之法律：
    刑事訴訟法第455條之2第1項、第455條之4第2項、第455條
    之8、第454條第1項，毒品危害防制條例第10條第2項，刑法
    第11條前段、第47條第1項、第41條第1項前段、第51條第5
    款。
七、本判決除有刑事訴訟法第455條之4第1項第1款、第2款、第4
    款、第6款、第7款所定情形之一，或違反同條第2項規定者
    外，不得上訴。如有前揭得上訴之情形而不服本判決，應於
    收受送達後20日內向本院提出上訴書狀（應敘述具體理由並
    附繕本）。上訴書狀如未敘述理由，應於上訴期間屆滿後20
    日內補提理由書於本院。
本案經檢察官陳貞卉提起公訴，檢察官林于湄到庭執行職務。
中　　華　　民　　國　　111 　年　　8 　　月　　31　　日
　　　　　　　　　刑事第四庭    法　官　高郁茹
以上正本證明與原本無異。
本件不得上訴。但有刑事訴訟法第455條之4第1項第1款、第2款
、第4款、第6款、第7款所定情形，或協商判決違反同條第2項之
規定者，應於收受送達後20日內向本院提出上訴書狀，並應敘述
具體理由；如未敘述上訴理由者，應於上訴期間屆滿後20日內向
本院補提理由書（均須按他造當事人之人數附繕本）「切勿逕送
上級法院」。
中　　華　　民　　國　　111 　年　　9 　　月　　1 　　日

                                書記官  林怡玉
附錄本案論罪科刑法條全文：
毒品危害防制條例第10條
施用第一級毒品者，處6月以上5年以下有期徒刑。
施用第二級毒品者，處3年以下有期徒刑。